臺灣板橋地方法院民事判決　　　　　　　　　　　　九十二年度簡上字第一九四號
　　上　訴　人　廣億實業有限公司
　　法定代理人　甲○○
　　訴訟代理人　乙○○
　　被 上訴 人　柳婕芳即金高企業社
右當事人間請求損害賠償事件，上訴人對於中華民國九十二年六月十六日本院板橋簡
易庭九十二年度板簡字第三三五號第一審判決提起上訴，本院於中華民國九十三年五
月十二日言詞辯論終結，判決如左：
    主      文
上訴駁回。
第二審訴訟費用由上訴人負擔。
    事實及理由
一、上訴人起訴主張：上訴人於民國九十一年七月間委託被告代為加工組裝電源延長
　　線，約定材料為上訴人提供，被上訴人僅加工組裝完，並保證品質完好，自九十
　　一年七月起九十一年十二月止，雙方配合良好，且雙方交易之方式為取貨後下月
　　底交付票期為次月之貨款支票。不料於九十二年一月份起，被上訴人即發生材料
　　短缺遺失及假借各種理由延誤交貨。九十二年一月二十八日上訴人因被上訴人延
　　誤交貨，以存證信函要求被上訴人在三日內交還所餘材料，並交付加工完成尚未
　　交付之成品七百四十套，經被上訴人拒絕，致上訴人已約定於九十一年一月二十
　　九日要以每套一百五十元賣予與訴外人侖赫國際有限公司（簡稱侖赫公司）八百
　　套系爭產品未能如期交付，致賠償侖赫公司新臺幣（下同）十二萬元，上訴人之
　　損失係因被上訴人遲延及拒絕給付所致，被上訴人未有承攬所保證出貨順暢之品
　　質，爰依民法第四百九十五條、第二百二十七條，求為判決被上訴人應給付上訴
　　人十一萬一千元（按每一套為一百五十元，計七百四十套）及自訴狀繕本送達翌
　　日起至清償日止，按年息百分之六計算之利息，並願供擔保，請准宣告假執行。
　　原審為上訴人敗訴判決，並駁回其假執行之聲請，上訴人於本院為廢棄原判決，
　　被上訴人應給付上訴人十一萬一千元及自九十二年二月十日起至清償日止，按年
　　息百分之五計算之利息之聲明。
二、被上訴人則以：上訴人所餘材料若干，尚須清點，且係上訴人未付清加工款，並
    非被上訴人不給付，若上訴人先付清加工款自可取貨，且上訴人每組貨品成本僅
    三、四十元，以每套一百五十元計算，價格過高等語，資為抗辯，而聲明上訴駁
    回。
三、按稱承攬者，謂當事人約定，一方為他方完成一定之工作，他方俟工作完成，給
    付報酬之契約，民法第四百九十條第一項定有明文。經查本件兩造對於兩造間為
    承攬關係，系爭工作物約定九十一年十二月三十一日交貨，因上訴人材料不齊全
    ，至九十二年一月十五日始完成，一月十八日上訴人取了十組、二十二日取了二
    百組。約定一月份貨款於月底交付二月二十八日到期之支票。被上訴人已將上訴
    人交付之材料製成成品，上訴人隨時可至被上訴人處取貨，上訴人亦已領取部分
    成品，嗣係上訴人未付報酬，始未交付其餘已完成之成品七百四十套（每一套為
    一百五十元，計十一萬一千元）等事實，均不爭執，並有上訴人所提出之合約書
    、未交貨明細、採購單各一紙、存證信函二紙，並舉證人即侖赫公司之負責人蘇
    佰元為證，應信為真。是本件應審究者為，被上訴人於上訴人未依約定給付報酬
    時，有無先行給付成品之義務？
四、依前開法條之規定，承攬人之報酬請求權於工作完成時即已發生。本件因兩造約
　　定，報酬於月底時給付（即月結），故被上訴人之本件報酬（被上訴人於九十二
　　年一月十五日工作完成，上訴人於同年一月十八日取了十組及同年一月二十二日
　　取了二百組）於九十一年一月底即可行使請求權，上訴人應依約於九十一年一月
　　底交付同年二月二十八日到期之支票，竟未依約給付報酬支票，其證據業如前述
　　，矧依卷附由上訴人所提出之兩造之合約書內容，應屬繼續性之承攬契約，且被
　　上訴人亦無先行給付成品之義務。本件上訴人既未依約交付報酬支票，衡諸誠實
　　信用原則及民法第二百六十五條不安抗辯權之立法意旨（有最高法院八十七年度
　　台上字第二二五九號判決意旨可資參照），被上訴人自得拒絕交付其餘已完成之
　　成品七百四十套（工作物），故被上訴人自無先行給付工作物之義務。再者，卷
　　附由上訴人所提出之兩造之合約書第一條、第四條亦載明：由上訴人委託被上訴
　　人加工六孔安全插座，若因被上訴人加工品質不良，偷工減料，或未依標準則測
　　試，而造成商品檢驗不合格，或客戶產品損之情形，因而造成上訴人之損害賠償
　　，概由被上訴人負責；完成品如因搬運過程之損害，不得要求被上訴人賠償等語
　　，足見兩造係約定由上訴人自行至被上訴人處所領取工作物，而上訴人因未依約
　　支付報酬，致被上訴人拒絕交付完成品，與上訴人主張之出貨不順暢係可歸責被
　　上訴人之事實有異。本件並無可歸責於被上訴人之事由給付遲延，上訴人縱受有
　　損害，亦非可歸責於被上訴人。是上訴人之上開主張，即無足採。
五、綜上所述，上訴人既未依約交付報酬支票，被上訴人自得拒絕交付其餘已完成之
　　成品七百四十套（工作物），故被上訴人自無先行給付工作物之義務。本件並無
　　可歸責於被上訴人之事由給付遲延，上訴人縱受有損害，亦非可歸責於被上訴人
　　。從而，上訴人主張其損失係因被上訴人遲延及拒絕給付所致，被上訴人未有承
　　攬所保證出貨順暢之品質，而依民法第四百九十五條、第二百二十七條之規定，
　　請求被上訴人給付上訴人十一萬一千元及自訴狀繕本送達翌日起至清償日止，按
　　年息百分之六計算之利息，核屬無據，應予駁回。其假執行之聲請亦失所附麗，
　　應併予駁回。原審據此認定，判決上訴人敗訴，並駁回其假執行之聲請，於法並
　　無不合，上訴意旨指摘原判決不當，求予廢棄改判，為無理由，應予駁回。
六、按對於簡易訴訟程序之第二審裁判，其上訴利益逾第四百六十六條所定之額數者
    ，當事人僅得以其適用法規顯有錯誤為理由，逕向最高法院提起上訴或抗告；又
    對於財產權訴訟之第二審判決，如因上訴所得受之利益，不逾新台幣一百萬元者
    ，不得上訴，民事訴訟法第四百三十六條之二第一項、第四百六十六條第一項分
    別定有明文。本件上訴人上訴所得受之利益，未達五十萬元，依民事訴訟法第四
    百三十六條第一項規定反面解釋，係屬不得上訴三審之事件，其經本院第二審判
    決即告確定，自無宣告免為假執行之必要，上訴人為此聲請，於法不合，附此
    明。
七、本件事證已臻明確，兩造其餘攻擊、防禦方法及舉證，經本院審酌後，認其對於
　　判決結果均無影響，爰不一一論述，附予明。
據上論結，本件上訴為無理由，依民事訴訟法第四百三十六條之一第三項、第四百四
十九條第一項、第七十八條，判決如主文。
中　　　華　　　民　　　國　　九十三　　年　　  六 　　 月　　　二　　　日
                                臺灣板橋地方法院民事第一庭
　　　　　　　　　　　　　　　　　　審判長法官  許　瑞　東
　　　　　　　　　　　　　　　　　　法      官  陳　翠　琪
　　　　　　　　　　　　　　　　　　法    　官　楊　千　儀
右正本證明與原本無異。
本判決不得上訴。
中　　　華　　　民　　　國　　九十三　　年　　  六 　　 月　　　二　　　日
                                    法院書記官  陳　春　銘
